【裁判字號】    99,交聲,1394
【裁判日期】    990910
【裁判案由】    違反道路交通管理處罰條例聲明異議
【裁判全文】
臺灣臺北地方法院交通事件裁定        99年度交聲字第1394號
原處分機關  臺北市交通事件裁決所
異  議  人
即受處分人  陳文豊即乙○○
上列受處分人因違反道路交通管理處罰條例案件，對於臺北市交
通事件裁決所中華民國99年7月23日所為之處分（原處分案號：
北市裁罰字第裁22-AEY760012號裁決書）聲明異議，本院裁定如
下：
    主  文
異議駁回。
    理  由
一、按獨資商號並無獨立之人格，以該商號為營業，所生權利義
    務仍歸諸出資之個人，是商號與個人名稱雖異，實非不同權
    利義務主體（行政法院74年度判字第1392號判決意旨可資參
    照）。查：乙○○係陳文豊之獨資商號，有財政部營業登記
    資料公示查詢1紙在卷可稽，又本件舉發違反道路交通管理
    事件通知單係以車輛所有人陳文豊行為處罰對象，依上開判
    決意旨所示，其所生公法上之負擔自應歸屬於負責人陳文豊
    ，本件舉發違反道路交通管理事件通知單、違反道路交通管
    理事件裁決書雖均係以乙○○為車輛所有人及受處分人，然
    依前開說明，乙○○所生之權利義務仍歸屬於陳文豊，故其
    以乙○○及其個人之名義（聲明異議狀上同時蓋有乙○○及
    陳文豐之印章）提起本件聲明異議，實係以乙○○名義聲明
    異議，其聲明異議自屬合法，並應將本件異議人即受處分人
    （以下簡稱異議人）更為陳文豊即乙○○，核先敘明。
二、原處分意旨略以：異議人即受處分人（下稱異議人）所有車
    牌號碼為AUQ-683號重型機車（系爭機車），於民國99年5月
    1 日下午1時50分許，行經臺北市○○○路與林森南路口時
    ，按鳴喇叭不依規定，經交通勤務警察依法執行交通稽查制
    止，不服制止攔停不停而逃逸，為臺北市政府警察局中正一
    分局交通分隊警員舉發開單，並經原處分機關及臺北市交通
    事件裁決所以違反道路交通管理處罰條例第41條「汽車駕駛
    人，按鳴喇叭不依規定，裁處異議人罰鍰新臺幣300元等語
    。
三、聲明異議意旨略以：系爭機車確為異議人所有，然就本件違
    規地點，臺北市政府警察局舉發違反道路交通管理事件通知
    單上載忠孝東路與林森南路口，於臺北市政府警察局中正第
    一分局函文上所載地點則為忠孝東路、林森南路口（東往西
    方向），於臺北市交通事件裁決所違反道路交通管理事件裁
    決書上違規地點為忠孝東路，是就違規地點前後所載均不一
    致，且本案並無證據足以證明異議人確有如裁決書所載之違
    規事項，再者，本案亦不符逕行舉發之要件，為此聲明異議
    云云。
四、按駕駛人按鳴喇叭，應以單響為原則，並不得連續按鳴3次
    ，每次時間不得超過半秒鐘，道路交通安全規則第92條第2
    項定有明文。次按汽車駕駛人，按鳴喇叭不依規定，或按鳴
    喇叭超過規定音量者，處新臺幣300元以上600元以下罰鍰，
    道路交通管理處罰條例第41條定有明文；另按汽車駕駛人不
    服指揮稽查而逃逸，當場不能或不宜攔截製單舉發者，得逕
    行舉發，並應記明車輛牌照號碼、車型等可資辨明之資料，
    以汽車所有人為被通知人製單舉發，同條例第7條之2第1項
    第4款、第4項亦定有明文。經查：
  (一)系爭車輛為異議人所有，為異議人所不爭執，且有車籍資料
    1份在卷足憑，自信屬實。而就本件異議人違規地點究為何
    乙節，訊之證人即舉發本案之臺北市政府警察局中正一分局
    交通分隊警員甲○○於本院調查時證稱：「當時我在忠孝東
    路、林森南路口，我站在東北角，我是執行交通疏導勤務」
    及「他是從林森南路南往北然後在忠孝東路待轉，等忠孝東
    路往西綠燈後，就東往西直行」等語明確，是足徵本件異議
    人違規地點確係在台北市○○○路與林森南路口，而觀諸卷
    附臺北市政府警察局舉發違反道路交通管理事件通知單、臺
    北市政府警察局中正第一分局99年6月11日北市警中正一分
    交字第09933173800號函及臺北市交通事件裁決所違反道路
    交通管理事件裁決書上所載之違規地點，其中臺北市政府警
    察局舉發違反道路交通管理事件通知單上所載異議人違規地
    點即係在忠孝東路與林森南路口，而臺北市政府警察局中正
    第一分局前揭函文上所載異議人違規地點亦係在臺北市○○
    ○路、林森南路口（東往西方向），是上揭二文件中所載異
    議人違規地點及行向，與證人甲○○於本院調查中所述相吻
    合，另臺北市交通事件裁決所違反道路交通管理事件裁決書
    上雖僅簡略記載異議人之違規地點在忠孝東路，未如前揭臺
    北市政府警察局舉發違反道路交通管理事件通知單、臺北市
    政府警察局中正第一分局之函文之明確，然該裁決書上所載
    之違規地點與異議人違規地點亦無任何相左之處，是綜合上
    情以觀，無論證人甲○○於本院調查時所證述異議人之違規
    地點、行向與臺北市政府警察局舉發違反道路交通管理事件
    通知單、臺北市政府警察局中正第一分局之函文及臺北市交
    通事件裁決所違反道路交通管理事件裁決書上所載之違規地
    點，要無出入之處，是異議人稱上開文件所載其違規地點均
    不一致，並據此質以原處分之正確性，自無可採。
  (二)而本件異議人所有之系爭機車，有在臺北市○○○路與林森
    南路口處，不依規定按鳴喇叭，且不服稽查而逃逸等情，業
    據證人甲○○於本院調查時證稱：「當時我有聽到一直按著
    喇叭的喇叭聲，就有一位騎乘摩托車的騎士來跟我檢舉他隔
    壁這位老先生邊摩托車邊按喇叭，我有跟那位士說有可能是
    這位老先生的機車故障，這位騎士說沒有，他有看到那位老
    先生一直按著喇叭，我就過去看情形，確實跟那位騎士所說
    的情形一樣，那位老先生是一直按著喇叭，我就跟那位老先
    生說不能一直這樣一直按著喇叭，麻煩他不要再按喇叭了，
    那位老先生不說話只是瞪著我看，我又重覆壹遍要他不要再
    按著喇叭，並且請他靠邊停車，他還是一樣不說話一直瞪著
    我看，這樣的情形持續約一分鐘，路口號誌變換之後，他就
    要東往西行駛，我就用手勢攔停，並且出聲喊他先生、先生
    來制止他，而且之前也一直請他路邊停車，他還是沒有停下
    來，繼續行駛，我只好記下車號逕行舉發」、「（問：你說
    你有過去請那位老先生不要一直按喇叭，但他只是瞪著你但
    不說話，這種情形持續約一分鐘，在這段期間，他還是一直
    按喇叭嗎？）答：是的，我人過去，那位老生還是一直按喇
    叭」及「（問：那位老先生按喇叭是間歇性的按還是一直按
    著喇叭？）答：是一直按著喇叭」等語明確，本院參諸證人
    甲○○與異議人間不僅未有任何怨隙，且係毫不相識之人，
    衡情證人員警應無設詞攀誣，或虛構違規事實陷害異議人之
    理，況警員執行公務時，本身即受有行政懲處責任之監督，
    且其到庭具結作證，更係以刑事責任擔保其證言之真實性，
    此外，復佐以證人甲○○證詞內容前後一貫，且無瑕疵可指
    等情，足認其證詞應值採信，自得採為本件事實認定之論據
    ，是異議人有於前揭時、地，按鳴喇叭不依規定乙節，堪以
    認定。
  (三)而員警甲○○於發覺異議人騎乘系爭機車，不依規定按鳴喇
    叭之舉後，即示意異議人路邊停車，然異議人利用路口號誌
    燈變換之際，逕以行離去乙節，亦據證人甲○○證述明確，
    已如前述，雖就異議人有不服稽查逃逸此部分，除證人甲○
    ○之證詞外，固無以錄音、錄影等方式所取得之證據可供本
    院審酌，惟一般警員執行交通勤務，依法並未要求恆須錄音
    或錄影存證，且因駕駛人不聽制止之違規情形稍縱即逝，倘
    要求值勤警員或舉發機關緊急錄音或錄影，並須以此為證，
    實強其所難。因此，本院認雖無現場違規之錄音帶或錄影帶
    另為佐證，但案發當時之現場舉發警員甲○○既已到庭證述
    如前，堪認證人甲○○之證述已足資證明異議人確有不服指
    揮稽查而逃逸之情，從而員警依道路交通管理處罰條例第7
    條之2第1項第4款規定逕行舉發乙節，自難認有何違誤之處
    ，異議人稱本件不符逕行舉發之要件云云，自不足採。
四、綜上所述，本件異議人確有前揭按鳴喇叭不依規定之違規行
    為，從而，原處分機關依道路交通管理處罰條例第41條之規
    定及違反道路交通管理事件統一裁罰基準表及處理細則第41
    條、第43條、第44條及第67條，裁處異議人罰鍰300元，依
    法核無違誤，本件異議為無理由，應予駁回。
據上論斷，應依道路交通案件處理辦法第19條，裁定如主文。
中    華    民    國    99    年    9     月    10    日
                  交通法庭  法  官  柯姿佐
以上正本證明與原本無異。
如不服本裁定，應於裁定送達後5日內向本院提出抗告狀。
                            書記官  劉穗筠
中    華    民    國    99    年    9     月    10    日

司法院資訊處製作；財團法人民間司法改革基金會備份。
